# 合伙企业分回利润账务处理

提问人：zhongruifan 时间：2021-11-19 14:33:08
A国有企业投资于B合伙企业，持股10%份额，投资金额 5000 万元，A公司为有限合伙人，A公司账上在可供出售金融资产核算（适用旧准则）。B合伙企业处置了其中一个投资项目分回了 1300 万元（其中，这个项目合伙企业投资成本为 1000 万元，对应A公司份额成本为 100 万元。A公司收益1200 万元），A公司账上 100 万元用于冲减可供出售金融资产成本， 1200 万元记入投资收益。 合伙企业约定利润分配原则为“先回本，后分利”
请问A公司目前账务处理是否正确，如果不正确， 1300 万元是否全额计入投资收益（因为基金公司没有做减资） 或者全额冲减可供成本 1300 万元，（因为分配利润约定先回本）？

回答人：chenyiwei
一般可以按照管理人提供的分配通知上注明的还本、收益金额进行相应的会计处理，即冲减投资成本 100 万，投资收益 1200 万。需要注意“合伙企业约定利润分配原则为“先回本，后分利””是针对单个投资项目而言的，不是针对本企业对合伙企业的投资作为一个整体而言的。